【裁判字號】    98,易,333
【裁判日期】    980708
【裁判案由】    竊盜
【裁判全文】
臺灣雲林地方法院刑事判決               98年度易字第333號
公  訴  人  臺灣雲林地方法院檢察署檢察官
被      告  丙○○
                    號
上列被告因竊盜案件，經檢察官提起公訴（98年度偵字第2973號
、2803號），被告於準備程序期日就被訴事實為有罪陳述，本院
進行簡式審判程序，並判決如下：
    主  文
丙○○竊盜，共貳罪，各處拘役貳拾日，如易科罰金，均以新臺
幣壹仟元折算壹日。應執行拘役拾日，如易科罰金，以新臺幣
壹仟元折算壹日。
    事  實
一、丙○○分別基於意圖為自己不法所有之犯意，先後為下列竊
    盜行為：
  (一)於民國98年5 月1 日上午11時23分許，在雲林縣虎尾鎮○○
    路63號之「卡斯皮亞」童裝店內，趁店員疏於注意之際，以
    徒手之方式，竊取乙○○所有之童裝3 套（合計價值新台幣
    〈下同〉1,670 元），得手後藏置在其所攜帶之購物袋內駕
    駛車牌號碼6G-0988 號自小客車離去。嗣經乙○○報警而循
    線查獲。
  (二)於98年6 月11日下午5 時15分，在雲林縣斗南鎮○○街182
    號之「巧玲瓏」服飾店外，趁店員疏於注意之際，以徒手之
    方式，竊取甲○○所有之上衣及褲子各1 件（價值各為490
    元），得手後直接放入車牌號碼6G-0988 號自小客車內駕車
    離去。嗣經甲○○報警而循線查獲，始悉上情。
二、案經雲林縣警察局虎尾分局、斗南分局報告臺灣雲林地方法
    院檢察署檢察官偵查起訴。
    理  由
一、本件被告所犯為死刑、無期徒刑、最輕本刑為三年以上有期
    徒刑以外之罪，亦非屬高等法院管轄之第一審案件，其於準
    備程序進行中，先就被訴事實為有罪之陳述，經法官告知簡
    式審判程序之旨，並聽取公訴檢察官之意見後，依刑事訴訟
    法第273 條之1 第1 項、第273 條之2 等規定，裁定進行簡
    式審判程序，且不受同法第159 條第1 項、第161 條之2 、
    第161 條之3 、第163 條之1 及第164 條至第170 條所規定
    證據能力認定及調查方式之限制，合先敘明。
二、訊據被告丙○○對於上開犯罪事實於警詢、偵查及本院審理
    時均供認不諱，事實欄一、(一)部分，並與被害人乙○○於警
    詢及偵查中之指述（第0000000000號警卷第4 頁至第7 頁，
    第2803號偵卷第5 頁）情節相符，復有監視器畫面翻拍照片
    與蒐證照片共24張、雲林縣虎尾鎮調解委員會調解書1 份（
    同上警卷第9 頁至第20頁，同上偵卷第6 頁）可為佐證；事
    實欄一、(二)部分，核與被害人甲○○於警詢中之指述（第
    0000000000號警卷第3 頁至第5 頁）相符，並有甲○○立具
    之贓物認領保管單1 份、監視器畫面翻拍照片與蒐證照片共
    8 張（同上警卷第6 頁至第10頁）可資證明。足認被告上開
    自白與事實相符，可以採信。是本件事證明確，被告丙○○
    犯行堪以認定，應依法論科。
三、論罪科刑：
  (一)核被告丙○○所為，均係犯刑法第320 條第1 項之竊盜罪。
  (二)被告所犯上開竊盜2 罪，犯意、行為各別，應分論併罰。
  (三)爰審酌被告前有竊盜前科紀錄（不構成累犯），素行未佳，
    惟被告先於98年3 月19日即因精神官能性憂鬱症及重度憂鬱
    症等，至嘉義基督教醫院就診，此有該院98年5 月6 日、98
    年5 月20日診斷證明書各1 份可參（第0000000000號警卷第
    21頁，第2803號偵卷第11頁），其本身因上開病症，有憂鬱
    失眠、焦慮精神不佳等狀況，又其父親患有大腸癌病症，此
    有臺大醫院雲林分院診斷證明書1 份可憑（第2973號偵卷第
    15頁），是被告因擔憂親人病情造成自身上開憂鬱症病加重
    等情，在此情形下，先後為本件竊盜犯行，雖所得財物價值
    非鉅，但造成被害人乙○○、甲○○之損失，並不足取。然
    考量被告犯後坦承犯行，深表悔意，態度良好，並與被害人
    乙○○達成和解，賠償其損失，有上開調解書1 分在卷可佐
    ，且所竊得贓物上衣及褲子部分，已經被害人甲○○領回，
    亦有上開贓物認領保管單1 份在卷足憑，被害人2 人均表示
    不願提出告訴，願意原諒被告，暨被告為自承有正當工作，
    家中有孩子待其撫養等一切情狀，分別量處如主文所示之刑
    ，並定其應執行之刑，同時均諭知如易科罰金之折算標準。
    檢察官對於被告上開犯行，具體求處應執行有期徒刑4 月，
    本院審酌上開各情，認為尚屬過重，附此敘明。
四、據上論斷，應依刑事訴訟法第273 條之1 第1 項、第299 條
    第1 項前段，刑法第320 條第1 項、第41條第1 項前段、第
    51條第6 項，刑法施行法第1 條之1 ，判決如主文。
本案經檢察官郭俊男到庭執行職務。
中    華    民    國    98    年    7     月     8    日
                  刑事第三庭    法  官  蕭雅毓
以上正本證明與原本無異。
如不服本判決應於收受判決後10日內向本院提出上訴書狀，並應
敘述具體理由；其未敘述上訴理由者，應於上訴期間屆滿後20日
內向本院補提理由書（均須按他造當事人之人數附繕本）。「切
勿逕送上級法院」。
                                書記官  鍾宜津
中    華    民    國    98    年    7     月    8     日
附錄本案論罪科刑法條全文：
中華民國刑法第320條（普通竊盜罪、竊佔罪）
意圖為自己或第三人不法之所有，而竊取他人之動產者，為竊盜
罪，處5 年以下有期徒刑、拘役或5 百元以下罰金。
意圖為自己或第三人不法之利益，而竊佔他人之不動產者，依前
項之規定處斷。
前二項之未遂犯罰之。


司法院資訊處製作；財團法人民間司法改革基金會備份。
